臺灣板橋地方法院刑事判決　　　　　　　96年度簡字第3795號
聲　請　人　台灣板橋地方法院檢察署檢察官
被　　　告　甲○○
上列被告因違反兒童及少年性交易防制條例案件，經檢察官聲請
以簡易判決處刑（九十六年度速偵字第一一八二號），本院判決
如下：
    主      文
甲○○以電腦網路刊登足以引誘人為性交易之訊息，處有期徒刑
參月，如易科罰金，以新台幣壹仟元折算壹日。
    事實及理由
一、本件犯罪事實及證據，均引用附件檢察官聲請簡易判決處刑
    書之記載。
二、按憲法第十一條保障人民之言論自由，乃在保障意見之自由
    流通，使人民有取得充分資訊及自我實現之機會，包括政治
    、學術、宗教及商業言論等，並依其性質而有不同之保護範
    疇及限制之準則。商業言論所提供之訊息，內容為真實，無
    誤導性，以合法交易為目的而有助於消費大眾作出經濟上之
    合理抉擇者，應受憲法言論自由之保障。惟憲法之保障並非
    絕對，立法者於符合憲法第二十三條規定意旨之範圍內，得
    以法律明確規定對之予以適當之限制，業經司法院釋字第四
    一四號、第五七七號及第六一七號解釋在案。促使人為性交
    易之訊息，固為商業言論之一種，惟係促使非法交易活動，
    因此立法者基於維護公益之必要，自可對之為合理之限制。
    中華民國八十八年六月二日修正公布之兒童及少年性交易防
    制條例第二十九條規定：「以廣告物、出版品、廣播、電視
    、電子訊號、電腦網路或其他媒體，散布、播送或刊登足以
    引誘、媒介、暗示或其他促使人為性交易之訊息者，處五年
    以下有期徒刑，得併科新台幣一百萬元以下罰金」，乃以科
    處刑罰之方式，限制人民傳布任何以兒童少年性交易或促使
    其為性交易為內容之訊息，或向兒童少年或不特定年齡之多
    數人，傳布足以促使一般人為性交易之訊息。是行為人所傳
    布之訊息如非以兒童少年性交易或促使其為性交易為內容，
    且已採取必要之隔絕措施，使其訊息之接收人僅限於十八歲
    以上之人者，即不屬該條規定規範之範圍。上開規定乃為達
    成防制、消弭以兒童少年為性交易對象事件之國家重大公益
    目的，所採取之合理與必要手段，與憲法第二十三條規定之
    比例原則，尚無牴觸。惟電子訊號、電腦網路與廣告物、出
    版品、廣播、電視等其他媒體之資訊取得方式尚有不同，如
    衡酌科技之發展可嚴格區分其閱聽對象，應由主管機關建立
    分級管理制度，以符比例原則之要求，併此指明（司法院大
    法官會議釋字第六二三號解釋意旨參照）。
三、查被告利用電腦網路連結「ＵＴｈｏｍｅ」網際空間聊天室
    網站，僅需自行登入資料為十八歲以上之人即可進入，並無
    阻絕任何篩選機制等情，亦未有何加密或防止兒童及青少年
    接觸等必要之隔絕措施，自有引誘兒童或青少年與之為性交
    易之虞，亦無從主張前開大法官會議解釋所定之免責要件。
    故核其所為，係犯兒童及少年性交易防制條例第二十九條之
    以電腦網路刊登足以引誘人為性交易訊息罪。
四、爰審酌被告之素行、犯罪之動機、目的、所為有害社會善良
    風俗、及犯罪後坦承犯行，態度尚屬良好等一切情狀，量處
    如主文所示之刑，並諭知如易科罰金之折算標準，以示懲儆
    。
五、扣案ＳＩＭ卡一枚，與被告以電腦網路刊登足以引誘人為性
    交易訊息之犯行無涉，爰不予宣告沒收，附此敘明。
六、據上論斷，應依刑事訴訟法第四百四十九條第一項前段、第
    三項、第四百五十四條第二項，兒童及少年性交易防制條例
    第二十九條，刑法第十一條前段、第四十一條第一項前段，
    刑法施行法第一條之一第一項、第二項前段，逕為簡易判決
    如主文。
七、如不服本判決，得自收受送達之翌日起十日內，以書狀敘明
    理由向本院提出上訴狀，上訴於本院第二審合議庭（須附繕
    本）。
中    華    民    國    96    年    6     月    22    日
                  刑事第六庭  法　官　林鈺琅
以上正本證明與原本無異。
                              書記官  林蔚然
中    華    民    國    96    年    6     月    22    日
附錄本案論罪科刑法條全文：
兒童及少年性交易防制條例第二十九條：
  以廣告物、出版品、廣播、電視、電子訊號、電腦網路或其他
  媒體，散布、播送或刊登足以引誘、媒介、暗示或其他促使人
  為性交易之訊息者，處五年以下有期徒刑，得併科新臺幣一百
  萬元以下罰金。
附件：